【裁判字號】    97,家聲,14
【裁判日期】    970821
【裁判案由】    撤銷禁治產宣告
【裁判全文】
臺灣臺東地方法院民事裁定              97年度家聲字第14號
聲  請  人  甲○○
上列聲請人聲請撤銷禁治產宣告事件，本院裁定如下：
    主  文
本院九十六年度禁字第四號宣告甲○○（男，民國○○○年○月
○日生，身分證統一編號：Ｚ000000000）為禁治產人
之裁定應予撤銷。
聲請程序費用新臺幣壹仟元由聲請人負擔。
    理  由
一、聲請意旨略以：聲請人前經本院於民國96年4月25日以96年
    度禁字第4號裁定宣告禁治產後，已經完全康復，能夠處理
    自己事務，爰依法聲請撤銷禁治產之宣告等語，並提出馬偕
    紀念醫院臺東分院乙種診斷證明書1件為證。
二、按「對於心神喪失或精神耗弱致不能處理自己事務者，法院
    得因本人、配偶、最近親屬二人或檢察官之聲請，宣告禁治
    產。禁治產之原因消滅時，應撤銷其宣告。」民法第14條定
    有明文。又按「依民法規定得聲請禁治產之人，於禁治產之
    原因消滅後，得聲請撤銷禁治產。」此觀諸民事訴訟法第61
    9條規定亦明。
三、經查，聲請人主張其已康復並能處理自己事務等情，除據聲
    請人於本院97年8月4日鑑定時對問題對答無誤外，本件經鑑
    定人吳佳璇醫師對聲請人進行精神鑑定結果，略以：聲請人
    會談時態度合作，對答切題，能清楚陳述前來會談之目的，
    並流暢朗讀法院函件。聲請人接受知能篩檢測驗中文版（
    CASI C-2.0）檢測整體表現：85/100（得分/總分），高於
    截斷分數80分。分項測驗結果如下：長期記憶：9/10，長期
    語意記憶可。短期記憶：9/12，短期事件延宕回憶能力輕微
    受損。專注性注意力：7/8，訊息登錄能力可且機械性的覆
    述能力正常。訊息的維持與運作：10/10，逆背能力與執行
    簡單算數能力極佳。定向感：15/18，時間與地點之定向感
    部分受損。抽象推理：10/12，抽象思考與判斷能力均正常
    。語言能力：9/10，命名、閱讀能力與指令的理解與遵循正
    常。圖形建構：8/10，建構能力正常。思考流暢度：8/10，
    思考流暢能力正常。鑑定結果：認知能力與一般正常人無異
    ，時間定向感雖受損，應與過去長時間意識狀態不佳有關，
    有行政院國軍退除役官兵輔導委員會臺東榮民醫院97年8月
    19日東醫醫字第0970003431號函所附之精神鑑定報告書1份
    在卷可憑。是本院勘驗聲請人之心神狀況，並採用上開鑑定
    意見，認聲請人其禁治產之原因業已消滅。自應依上開規定
    ，撤銷其禁治產之宣告。
四、依民事訴訟法第622條第1項，裁定如主文。
中    華    民    國    97    年     8    月    21    日
                    民事庭法  官  范乃中
以上正本係照原本作成。
如對本裁定抗告須於裁定送達後10日內向本院提出抗告狀，並應
繳納抗告費新臺幣1,000 元。
中    華    民    國    97    年     8    月    21    日
                          書記官  洪月甚


司法院資訊處製作；財團法人民間司法改革基金會備份。
